Guillermo A.

Diarte



Contacto

Dirección:

Tránsito Ceceres de Allende 454 – 12B (Córdoba) CP: 5000

Celular:

+54 3513146924

Email:

guillermo.diarte@gmail.com

LinkedIn:

<u>linkedin.com/in/guillermo-antonio-diarte</u>

Idiomas

Español Ingles

Resumen

Licenciado en Ciencias de la Computación recibido en FaMAF – UNC – Córdoba – Argentina. Desarrollador Web especializado en Full Stack. Experiencia con diversas tecnologías: AWS, PHP, JavaScript, CSS, Oracle, Python, Java, SQL, Django, entre otras.

Experiencia

Python Developer, LibraSoft, Buenos Aires – Argentina, 03/2019 a actualidad. Desarrollo y mantenimiento dede modulos para asistencia financiera. Desarrollo en Python, Django, JavaScript, SQL y PHP.

PHP Developer, La Generatriz, Córdoba – Argentina, 03/2014 a 06/2018. Desarrollo y mantemimiento de diversos sitios webs para Empresas de la region. Desarrollo en Wordpress, Drupal, Django, Python y PHP.

Java Developer, QPlus Software Solutions, Córdoba – Argentina, 03/2010 a 02/2014. Desarrollo de Software para los Bancos del Mercosur. Desarrollo de fichero de archivos. Optimización de software.

Mantenimiento e instalación de Redes Informáticas, Deam SRL, Córdoba – Argentina, 03/2008 a 02/2010.

Mantenimiento PC/Laptop, Deam SRL, Córdoba – Argentina, 03/2006 a 02/2008. Mantenimiento en Hardware y Software.

Educación

Carrera de grado: Analista en Sistemas 2010 - FaMAF – UNC – Córdoba - Argentina

Java Web Development, 2010, Córdoba Technology Cluster, Córdoba - Argentina.

Python Web Development, 2011, FaMAF - UNC - Córdoba - Argentina.

Web Full Stack Blend Development, 2019, Digital House, Córdoba - Argentina.

Cursos realziados

- Técnico en reparación de PC, Mariano Moreno –
 Formosa Argentina (2004).
- Operador de Linux, UNC Córdoba Argentina (2007)
- Instalación y configuración de Windows/Linux/Mac OS,
 UNC Córdoba Argentina (2010)
- Técnico en reparación de Laptops, UTN Córdoba Argentina (2012)
- Instalación y configuración de Redes Informática, UTN Córdoba – Argentina (2018)
- Reparación de Celulares, CorderHouse Córdoba (2019)
- Instalación y configuración de Camaras de Seguridad,
 Nexcam Bs As (2021)